臺灣士林地方法院刑事判決
111年度審簡上字第25號
上  訴  人
即  被  告  黃政雄


上列上訴人即被告因違反毒品危害防制條例案件，不服本院士林
簡易庭中華民國111年3月15日111年度士簡字第111號第一審簡易
判決（聲請簡易判決處刑案號：110年度毒偵字第2495號），提
起上訴，本院管轄之第二審合議庭判決如下：
    主  文
上訴駁回。
    事實及理由
一、本案經本院審理結果，認原審以被告黃政雄係犯毒品危害防
    制條例第10條第2項之施用第二級毒品罪，判處有期徒刑5月
    ，如易科罰金，以新臺幣（下同）1,000元折算1日，其認事
    用法及量刑均無違誤，應予維持，爰逕引用原判決所記載之
    事實、證據及理由（如附件）。
二、被告黃政雄上訴意旨略稱：伊前案所犯施用第二級毒品罪，
    僅經法院判處有期徒刑3月，本件與該案係同年度所犯，卻
    遭判處有期徒刑5月，量刑過重，請求從輕判決等語。　　
三、經查：
　㈠按科刑時應審酌刑法第57條所列各款事項及一切情狀，以為
    量刑輕重之標準。法院為刑罰裁量時，除應遵守實質平等原
    則、保障人權之原則、重複評價禁止原則，以及刑法所規定
    之責任原則，與各種有關實現刑罰目的與刑事政策之規範外
    ，更必須依據犯罪行為人之個別具體犯罪情節、所犯之不法
    與責任之嚴重程度，以及行為人再社會化之預期情形等因素
    ，在正義報應、預防犯罪與協助受刑人復歸社會等多元刑罰
    目的間尋求平衡，而為適當之裁量。又關於刑之量定，係實
    體法賦予法院得依職權裁量之事項，苟已以行為人之責任為
    基礎，審酌刑法第57條各款所列事項而未逾越法律所規定之
    範圍，或濫用其權限，即不得任意指摘為違法或不當。再毒
    品危害防制條例第10條第2項之施用第二級毒品罪，其法定
    本刑為3年以下有期徒刑。
　㈡本件原審係審酌被告曾因施用毒品犯行而送觀察、勒戒及經
    法院多次判處罪刑確定，仍不知悛悔，復再施用毒品，顯見
    其無戒絕之決心，惟念其施用毒品乃戕害自己身心健康，尚
    未危及他人，並考量其犯後坦承犯行之犯後態度，兼衡其犯
    罪之動機、目的、智識程度、生活狀況等一切情狀，量處如
    原判決主文所示之宣告刑，並諭知易科罰金之折算標準。經
    核既在法定刑度之內，且已綜合考量刑法第57條各款規定之
    量刑因子，兼顧相關有利與不利之科刑資料，已難認有何違
    誤及濫權裁量之情形。另查被告前案係分別於民國109年5月
    15日晚間9時許為警採尿往前回溯96小時內某時、於110年1
    月15日晚間7時許施用第二級毒品，而分別經本院以110年度
    審簡字第24號判決判處有期徒刑3月、臺灣新北地方法院以1
    10年度審易字第736號判決判處有期徒刑4月確定，上2案件
    嗣經同法院以110年度聲字第3533號合併裁定應執行有期徒
    刑6月確定，經發監執行後，於111年4月29日縮刑期滿執行
    完執等情，有各該刑事判決書、裁定書、臺灣士林地方檢察
    署執行指揮書電子檔紀錄及臺灣高等法院被告前案紀錄表（
    見本院卷第36、41至53頁）附卷可按，而依上判決之認定，
    被告所稱另案遭判處有期徒刑3月之案件係於109年5月間所
    違犯，距本件犯行已有1年又5個月之久，並非同年度所犯，
    是被告所辯，已非事實；且被告於該案後本案前之110年1月
    15日又再犯施用第二級毒品案件，經法院判處有期徒刑4月
    確定，已如上述，則被告經前案判決分別判處3月、4月後，
    仍再犯本案之施用毒品罪，顯然不足以為警惕，原審乃酌情
    量處有期徒刑5月，自無不妥，是被告上訴指稱原審量刑過
    重云云，即非可採。
四、綜上所述，原審認事用法既無違誤，量刑客觀上亦無顯然濫
    權之情形，被告執前陳詞上訴指摘原判決不當，自無理由，
    應予駁回。
據上論斷，應依刑事訴訟法第455條之1第1項、第3項、第368條
、第373條，判決如主文。
本案經檢察官王碩志聲請簡易判決處刑，檢察官馬凱蕙到庭執行
職務。
中　　華　　民　　國　　111 　年　　7 　　月　　13　　日
                  刑事第九庭審判長法  官  李育仁
                                  法  官  陳秀慧
                                  法  官  李冠宜
　
以上正本證明與原本無異
本件不得上訴
                                 書記官   杜依玹
中　　華　　民　　國　　111 　年　　7 　　月　　14　　日